臺灣高等法院臺南分院刑事判決　　　　　　九十二年度上易字第九三八號　　　Ｇ
　　　上　訴　人　臺灣嘉義地方法院檢察署檢察官
　　　被　　　告　丁　○　○
右上訴人因被告竊盜案件，不服臺灣嘉義地方法院九十二年度易字第三三一號中華民
國九十二年八月二十九日第一審判決（起訴案號：臺灣嘉義地方法院檢察署九十二年
度偵字第五０一六號），提起上訴及移
二四六號），本院判決如左：
      主      文
原判決撤銷。
丁○○共同連續竊盜，處有期徒刑拾月。
      事      實
一、丁○○意圖為自己不法之所有，並基於概括犯意，於九十二年五月二十九日凌晨
    一時許，前往嘉義縣梅山鄉○○村○○街六六號「陳記香舖」訪友丙○○，竟意
    圖為自己不法之所有，竊取置放在客廳桌上丙○○所有之手機三支（分別為摩托
    羅拉牌、ＯＫＷＡＰ牌及易利信牌各一支）及合計新台幣（下同）一千元之硬幣
    ，得手後，硬幣供己花用，並將手機分別出售予不知情之李彩雲（經營梅山通訊
    行）、黃欽潭（經營大力通訊行）或委由不知情之友人林志銘（起訴書誤載為：
    林志明，特此更正）代售，得款計三千元，以供己花用。嗣經丙○○發現前開物
    品遭竊報警，經警循線查獲上情。又承上揭犯意，與林志銘（末者由檢察官另為
    偵辦）基於共同犯意之聯絡，於九十二年六月十八日上午十一時二十分許，在嘉
    義縣梅山鄉○○村○○路一五四號前，由丁○○把風，推由林志銘下手將乙○○
    所有車鑰匙未拔下之車號Ｙ七－一二九一號自小貨車（內放置乙○○所有000
    0000000號手機一副、該車行照一份、二尺長之水管二十支）竊得而開走
    。丁○○又承上揭概括犯意，於九十二年六月十九日凌晨零時十分許在嘉義縣梅
    山鄉市○○村一一０巷與健康街口，擅自打開甲○○所有停放該處之車號Ｈ
    Ｃ－二四五七號自小客車車門窗後，下手竊得甲○○所有放置在車內之空氣清靜
    機一台、中華民國退伍軍人協會會員證一張、都澎打火機一只、防火打火機一只
    、商業本票簿一本、印章二個、懷錶一只、沙邦尼香菸一條及約四錢重黃金戒指
    一只。嗣於同日凌晨零時三十分許在嘉義縣梅山鄉○○街與華山路路口，駕駛上
    開車號Ｙ七－一二九一號自小貨車時，為警攔截查獲。
二、案經嘉義縣警察局移請台灣嘉義地方法院檢察署檢察官偵查起訴。
      理      由
一、被告丁○○於原審坦承於右揭時地竊取丙○○所有置放在客廳桌上之上開物品，
    及於警偵訊中坦承有擅自打開甲○○所有車號ＨＣ－二四五七號自小客車車門窗
    後，下手竊得甲○○所有放置在車內之物品等情不諱，核與被害人丙○○、甲○○指訴及證人李彩雲、黃欽潭證述之情節大相符合，並有被害人立具之被害報告
    單一紙、贓物認領收據二紙、失竊物品照片二張、手機資源回收契約各一份在卷
    可稽，堪認被告上開自白與事實符合，足以採取。又被告丁○○於警偵訊固坦承
    於右揭時地駕駛上開車號Ｙ七－一二九一號自小貨車時，為警攔截查獲等情不諱
    ，惟矢口否認有竊車犯行，並辯稱：該車號Ｙ七－一二九一號自小貨車是林志銘
    偷的，交給我使用云云。經查：上開車號Ｙ七－一二九一號自小貨車係被害乙○○所有，因車鑰匙未拔下而於上揭時地遭竊，且遭竊時車上放置乙○○所有00
    00000000號手機一副、該車行照一份、二尺長之水管二十支等物乙節，
    已據被害乙○○於警詢時指訴甚詳，復有該小貨車贓物認領收據一紙、車籍作業
    系統－查詢認可資料一張在卷足稽。且查被告於警詢時先供稱：該車號Ｙ七－一
    二九一號自小貨車是林志銘偷的，在斗六市停車場內交給我使用的，我知道係贓
    車等語，於偵查時改供稱：上開車號Ｙ七－一二九一號自小貨車是我朋友林志銘
    說去借來的，昨天中午十二時在梅山鄉○○路我們二人躲雨，我進麵包店買麵包
    ，出來就沒看到他。他打手機叫我走下來一點，我看到他開這部車，他說向人借
    的，我們就去虎尾。昨晚七、八點在斗六市他把車交給我，讓我開回梅山，當時
    交車時我不知車是他偷的，我想他是跟朋友借的。在斗六停車場交給我車子時，
    他突然跑掉，留我一人在車上，我身上只剩一百元，不夠錢回家，我想車子是梅
    山的，就開回梅山等語，前後所供不一致，且顯係避重就輕之詞，已難令人採信
    。蓋被告於警初詢即稱該車號Ｙ七－一二九一號自小貨車是林志銘偷的，若其未
    與林志銘一同在作案現場，其何以知悉係林志銘偷的，且供稱其知道係贓車，卻
    又改口說其想是林志銘跟朋友借的，顯係迴避其知該車係偷來之情。況林志銘在
    斗六停車場，突然又跑掉，將該車號Ｙ七－一二九一號自小貨車留下，被告乃予
    開回家乙情，亦與情理未合。參以被害乙○○於警詢時指稱：我的Ｙ七－一二九
    一號自小貨車失竊前，丁○○有在我的自小貨車旁徘徊，另外旁邊還有一個比較
    瘦男子，理平頭，年紀與丁○○相仿等語，因被害人乙○○與被告夙眛平生，當
    無予以構陷之理。益徵該車號Ｙ七－一二九一號自小貨係於右揭時地由被告丁○○把風，推由林志銘下手竊取，至為明灼。故被告上開所辯，顯係事後畏卸責之
    詞，無足採信。本件事證明確，被告犯行堪以認定。
二、核被告丁○○所為，係犯刑法第三百二十條第一項之竊盜罪。公訴人認移送併案
    部分與起訴部分有連續犯裁判上一罪之關係，自為起訴效力所及，本院就併案部
    分當應一併審究，附此敘明。又被告與林志銘下手竊取上開車號Ｙ七－一二九一
    號自小貨車部分，有犯意聯絡及行為分擔，均為共同正犯。其多次偷竊犯行，反
    覆實施，時間緊接，觸犯構成要件相同之罪名，顯係基於概括犯意而為之，應依
    連續犯規定論以一罪，並依法加重其刑。
三、原審認被告丁○○之罪證明確，因予論罪科刑，固非無見。惟原審就檢察官移送
    九十二年度偵字第四二四六號併案部分，未及審理，即有不洽。檢察官上訴而指
    摘原判決有未及審究移送併案部分而不當之處，為有理由，自應由本院將原判決
    撤銷予以改判。爰審酌被告為一己貪念，竊取他人財物，前案未結，即又下手行
    竊，且前因犯組織犯罪條例等案件，經台灣南投地方法院判處其有期徒刑一年六
    月，緩刑四年確定，現仍在緩刑期內，有台灣高等法院被告全國前案查註記錄表
    一份在卷可查，竟仍不知悔改，所生對治安之危害，及其犯後之態度等一切情狀
    ，改量處如主文第二項所示之刑。又被告經合法傳喚，無正當理由不到庭，不待
    其陳述逕行判決。
據上論斷，應依刑事訴訟法第三百六十九條第一項前段、第三百六十四條、第三百七
十一條、第二百九十九條第一項前段，刑法第二十八條、第五十六條、第三百二十條
第一項，罰金罰鍰提高標準條例第一條前段，判決如主文。
本案經檢察官邱克斌到庭執行職務。
中    華    民    國      九十三      年      一      月      六        日
                                  臺灣高等法院臺南分院刑事第四庭
                                      審判長法官  鄭    文    肅
                                            法官  黃    三    哲
                                            法官  王    浦    傑
右正本證明與原本無異。
不得上訴。
                                      法院書記官  蔡    振    豐
中    華    民    國      九十三      年      一      月      七        日
附錄法條：
刑法第三百二十條第一項：
意圖為自己或第三人不法之所有，而竊取他人之動產者，為竊盜罪，處五年以下有期
